【裁判字號】    98,易,279
【裁判日期】    980407
【裁判案由】    竊盜等
【裁判全文】
臺灣彰化地方法院刑事判決               98年度易字第279號
公  訴  人  臺灣彰化地方法院檢察署檢察官
被      告  甲○○
                      號13樓.
                    （另案於臺灣彰化監獄執行中）
上列被告因竊盜等案件，經檢察官提起公訴（九十七年度偵字第
一一三七七號、第一一三七八號），本院判決如下：
    主  文
甲○○攜帶兇器竊盜，累犯，處有期徒刑玖月。
    事  實
一、甲○○曾於民國九十年九月間因竊盜案件，經本院於九十年
    十二月十五日，以九十年度易字第一四九號判決判處有期徒
    刑七月，緩刑四年確定；再於九十四年四月間因施用毒品案
    件，經本院於九十四年十月二十四日，以九十四年度訴字第
    一０五一號判決判處應執行有期徒刑十一月確定，而前開緩
    刑旋經本院以九十四年度聲字第二二七五號撤銷在案。前開
    二案經接續執行後，於九十五年十一月二十日因縮刑而假釋
    出監，並於九十六年二月十二日縮刑期滿未經撤銷假釋，而
    視為執行完畢。仍不知警惕，甲○○為避免其自九十七年五
    月九日起向不知情之新飛馬有限公司，以每日新臺幣一千六
    百元承租之車牌號碼二六五九－ＥＲ號自用小客車被警察取
    締超速違規，竟意圖為自己不法所有之犯意，於九十七年五
    月十日二十一時四十分許，在臺中縣烏日鄉○○村○○○路
    二五六號旁，見丙○○所有之車牌號碼ＱＴ－八二二一號自
    用小客車停於該處，乃以其租用之上開自用小客車內之客觀
    上足以對人之生命、身體造成危險性，可作為兇器之扳手一
    支，將丙○○所有之上開自用小客車車牌二面拆下，得手後
    ，旋將上開竊得之車牌改懸於其所租用之上開自用小客車之
    前、後車牌位置上，留供已用。嗣甲○○駕駛上開承租之自
    用小客車前往其友人乙○○位於彰化縣彰化市○○里○○○
    街十九巷一號住處，欲找乙○○聊天，並將上開車停放在乙○○住處附近之彰化縣彰化市○○里○○街十九巷五號前，
    而於九十七年五月十一日凌晨一時三十分許，經警巡邏發現
    該車副駕駛座腳踏墊下露有該車原車牌號碼二六五九－ＥＲ
    號之車牌二面，發覺可疑始循線查獲，並扣得上開失竊車牌
    二面。
三、案經被害人丙○○訴由彰化縣警察局彰化分局報請臺灣臺中
    地方法院檢察署偵辦後，由檢察官自動檢舉並呈請臺灣高等
    法院臺中分院檢察署檢察長令轉臺灣彰化地方法院檢察署檢
    察官偵查起訴。
    理  由
一、本件被告甲○○所犯係屬刑事訴訟法第三百七十六條第二款
    所列竊盜罪，本院爰依同法第二百八十四條之一之規定行獨
    任審判。
二、按被告以外之人於審判外之言詞或書面陳述，除法律有規定
    者外，不得作為證據。被告以外之人於審判外之陳述，雖不
    符前四條之規定，而經當事人於審判程序同意作為證據，法
    院審酌該言詞陳述或書面陳述作成時之情況，認為適當者，
    亦得為證據。當事人、代理人或辯護人於法院調查證據時，
    知有第一百五十九條第一項不得為證據之情形，而未於言詞
    辯論終結前聲明異議者，視為有前項之同意，刑事訴訟法第
    一百五十九條第一項、第一百五十九條之五分別定有明文。
    經查，被害人即證人丙○○於警詢之證述，雖屬被告以外之
    人於審判外之言詞陳述，為傳聞證據，然上開警詢證述，業
    經被告同意列為證據外，且經本院於審理時當庭直接提示而
    為合法之調查，被告亦未於言詞辯論終結前聲明異議，本院
    復審酌該等言詞陳述係由被害人即證人丙○○於警詢之證述
    ，出於自由意識而陳述，並無非法取證之情況，依刑事訴訟
    法第一百五十九條之五之規定，認上開被害人即證人丙○○
    於警詢時之證述，應得採為認定本件犯罪事實所憑之證據。
三、前揭犯罪事實，業據被告甲○○分別於偵查中及本院審理時
    坦承不諱，核與被害人即證人丙○○於警詢時之證述，及證
    人乙○○、魏晉三於偵查中之證述情節相符。此外，復有被
    害人出具之贓物認領保管單、車籍查詢基本資料、查獲時車
    輛照片二幀等在卷可資佐證，足認被告甲○○之自白與事實
    相符。本件事證已臻明確，被告甲○○之犯行洵堪認定，應
    依法論科。
四、核被告甲○○所為，係犯刑法第三百二十一條第一項第三款
    之加重竊盜罪。又被告甲○○曾於九十年九月間因竊盜案件
    ，經本院於九十年十二月十五日，以九十年度易字第一四九
    號判決判處有期徒刑七月，緩刑四年確定；再於九十四年四
    月間因施用毒品案件，經本院於九十四年十月二十四日，以
    九十四年度訴字第一０五一號判決判處應執行有期徒刑十一
    月確定，而前開緩刑旋經本院以九十四年度聲字第二二七五
    號撤銷在案。前開二案經接續執行後，於九十五年十一月二
    十日因縮刑而假釋出監，並於九十六年二月十二日縮刑期滿
    未經撤銷假釋，而視為執行完畢，有臺灣高等法院被告前案
    紀錄表及臺灣彰化地方法院檢察署刑案資料查註紀錄表等在
    卷可按，其於有期徒刑執行完畢後，五年以內故意再犯本件
    有期徒刑以上之罪，為累犯，應依刑法第四十七條第一項之
    規定加重其刑。爰審酌被告甲○○有多項前科，品行不佳，
    其為避免超速違規遭受處罰，即隨意竊取他人車牌使用，及
    其犯罪動機、手段、目的、所生危害，犯後坦承犯行之態度
    等一切情狀，量處如主文所示之刑，以示懲處。
五、另被告甲○○持以行竊用之扳手一支，係於其承租之自用小
    客車內原有之物，業據被告甲○○供明在卷，屬出租之新飛
    馬有限公司所有，雖係供被告甲○○犯罪所用之物，然非被
    告甲○○所有，亦非屬違禁物，爰不為沒收之諭知，併予敘
    明。
據上論斷，應依刑事訴訟法第二百八十四條之一、第二百九十九
條第一項前段，刑法第三百二十一條第一項第三款、第四十七條
第一項，判決如主文。
本案經檢察官陳茂榮到庭執行職務。
中    華    民    國    98    年    4     月     7    日
                  刑事第二庭      法      官  陳秋錦
以上正本證明與原本無異。
如不服本判決應於收受判決後10日內向本院提出上訴書狀，並
應敘述具體理由。其未敘述上訴理由者，應於上訴期間屆滿後
20日內向本院補提理由書(均須按他造當事人之人數附繕本)
「切勿逕送上級法院」。
告訴人或被害人對於判決如有不服具備理由請求檢察官上訴者，
其上訴期間之計算係以檢察官收受判決正本之日期為準。
中    華    民    國    98    年    4     月     7    日
                                  書  記  官  張清秀
附錄本案論罪科刑法條全文：
中華民國刑法第321條
（加重竊盜罪）
犯竊盜罪而有左列情形之一者，處 6 月以上、 5 年以下有期徒
刑：
一、於夜間侵入住宅或有人居住之建築物、船艦或隱匿其內而犯
    之者。
二、毀越門扇、牆垣或其他安全設備而犯之者。
三、攜帶兇器而犯之者。
四、結夥三人以上而犯之者。
五、乘火災、水災或其他災害之際而犯之者。
六、在車站或埠頭而犯之者。
前項之未遂犯罰之。


司法院資訊處製作；財團法人民間司法改革基金會備份。
